# 预付账款减值准备

提问人：Ryan_q 时间：2021-07-20 13:00:31
@chenyiwei，陈版主，如其他版面问题所回复有关预付账款减值准备：
1 、供应商信用风险，即支付预付款后，未能获得所订购的货物。这种情况应将预付账款转入其他应收款计提坏账准备。
2 、所订购货物的跌价风险，即虽然可以收到所订购的货物，但该货物的市价已经下跌，日后一旦收到存货就需要计提存货跌价准备（如果为制造业企业采购原材料，则按原材料减值的相关规定处理），这种情况应按存货跌价的相关规定对其计提预付账款减值准备，在收到货物后转为存货跌价准备。
现在某创业板某招股说明书对预付的版税进行计提减值准备：
借:资产减值损失
贷:预付账款减值准备
如何理解该处理方式？
包括附注的列式也单独加了一列减值准备，资产减值损失披露-预付账款减值准备等。
望陈版主解答！

回答人：chenyiwei
如主帖所述，预付款项的减值来源有两方面，即供应商信用风险和标的物减值（跌价）风险。度这两种风险应分别处理，适用不同的减值计量模式，并且一般情况下是不会同时存在的。
在执行新金融工具准则后，对于供应商信用风险导致的减值，也应采用新金融工具准则下的预期信用损失模型处理，而不是在确定已经无望收到所订购货物的情况下才转为其他应收款并计提坏账准备。也即是应根据对供应商能否按约定供货的预期测算其信用减值，不一定要转入其他应收款。

提问人：Ryan_q 时间：2021-07-22 16:00:59
@chenyiwei，感谢陈版主回复，如陈版主所说，
1 、如果属于信用减值且无须转入其他应收款可直接计提信用减值损失，那么的附注披露上是否应当有类似应收款项披露坏账的发生额，增加转回、核销等字段？
2 、如案例所描述，该招股说明书上列示的是预付的版税，但是计提方式是：借：资产减值损失 贷：预付账款减值准备，即他认为并非所谓信用减值，而理解上预付的版税已经授予了公司产权许可，应当列示为存货计提跌价？但是披露上仍是预付款项，且计提资产减值准备，这如何理解？

回答人：chenyiwei
1 、一般可以这样理解，但实务中很少有公司在法定的要求之外自行增加披露内容。 2 、我理解是预付账款不属于金融资产，因此其减值损失属于资产减值损失，类似于合同资产。